Nycole Israel do Nascimento

Brasileira, solteira, 30 anos, sem filhos Endereço: Rua das Orquídeas, 125

Bairro Cidade Jardim – Alpinópolis – MG

Telefone: (35) 9 9914-5589 / E-mail: nycoleisrael@gmail.com.br

CNH: Categoria B Coren MG: 368.197

RESUMO DO CURRÍCULO

Enfermeira formada pela Fundação de Ensino Superior de Passos/UEMG, com especialização em Enfermagem do Trabalho pela UNINTER (2015) e Enfermagem Estética pela FATESA (2018) e Mestrado Profissional em Tecnologia e Inovação em Enfermagem pela Escola de Enfermagem de Ribeirão Preto/USP. Boa experiência em treinamentos e capacitações para trabalhadores com metodologia ativa, desenvolvimento de material didático e saúde do trabalhador, realizando atividades de prevenção de doenças e promoção da saúde. Conhecimentos em Normas Regulamentadoras, Primeiros Socorros, Desenvolvimento Humano, Saúde da Mulher, Saneamento Básico Inglês e Espanhol básico, Pacote Office. Disponibilidade para viagens e mudança de município.

FORMAÇÃO

- Mestrado Profissional em Tecnologia e Inovação em Enfermagem, EERP/USP, concluído em março de 2017.
 - Dissertação intitulada: "Elaboração de um material educativo sobre câncer de pele para trabalhadores rurais"; orientado pela Prof. Dra. Maria Lúcia do Carmo Cruz Robazi
- Especialização em Enfermagem do Trabalho, UNINTER, concluído em setembro de 2015.
 Trabalho de Conclusão de Curso intitulado: Vulnerabilidades dos trabalhadores rurais: relato de experiência
- Especialização em Enfermagem Estética, FATESA, concluído em fevereiro de 2018 Trabalho de Conclusão de Curso intitulado: Intradermoterapia aplicada à redução da lipodistrofia localizada e seus agentes lipolíticos: uma revisão da literatura.
- Graduada em Enfermagem. FESP/UEMG, concluído em janeiro de 2013.
 Trabalho de Conclusão de Curso intitulado: Comportamento de risco e soroconversão para HIV e Hepatites B e C dos privados de liberdade atendidos pelo Ambulatório Referência em Passos/ MG

EXPERIÊNCIA PROFISSIONAL

- 2013 Até o momento ND Treinamentos LTDA-ME
- Categoria: Instrutoria e Capacitação

Cargo: Sócia/ Proprietária

Principais atividades: Cursos teóricos e práticos ministrados para trabalhadores da saúde, trabalhadores de serviços gerais, trabalhadores rurais e público em geral. Atuação em cursos de Normas Regulamentadoras (NR 10, 31 e 32), Primeiros Socorros, Cuidador de Idosos, Saúde do Trabalhador, Saúde da Mulher, Saúde Reprodutiva, Higienização Doméstica. Atua também com cursos em parceria com o SENAR MINAS e Sindicatos Rurais.

• 2011-2012 – Laboratório de Semiologia e Semiotécnica da FESP

Categoria: Estágio extracurricular

Cargo: Monitora

Principais atividades: Aulas teóricas e práticas ministradas para acadêmicos do 3° e 4° período de

enfermagem abordando todo o conteúdo da disciplina Semiologia e Semiotécnica.

Local: Passos - MG

• 2011-2012 – Unidade de Pronto Atendimento (UPA)

Categoria: Estágio extracurricular

Cargo: Estagiária

Principais atividades: Medicação por via endovenosa, intradérmica, intramuscular, subcutânea, oral e retal, sonda nasogástrica e nasoentérica, triagem pelo Protocolo de Manchester, aferição de sinais vitais, preenchimento de protocolos, aplicação de vacinas, eletrocardiograma, monitorização eletrocardiográfica, soroterapia, cateterismo vesical de alívio e demora

Local: Passos - MG

• 2010-2011 – Ambulatório Escola (AMBES)

• Categoria: Estágio extracurricular

Cargo: Estagiária

Principais atividades: Atendimento aos portadores de HIV/AIDS e hepatites virais, aplicação de vacina, aconselhamento dos usuários, palestras em presídio e escolas, coleta de material para exame anti-HIV, CD4/CD8 e carga viral.

Local: Passos - MG

• 2009-2010- Núcleo de Assistência, Ensino e Pesquisa em Hanseníase (NAEPH)

Categoria: Estágio extracurricular

Cargo: Estagiária

Principais atividades: Atendimento aos portadores de hanseníase, estudo sobre a doença, exame físico, consulta de enfermagem, monitoria no Portal da Hanseníase atendendo aos usuários e tirando suas

dúvidas.

Local: Passos - MG

QUALIFICAÇÕES E ATIVIDADES COMPLEMENTARES

 Formação em Master Coach, pela Sociedade Brasileira de Coaching (em curso, previsão de término em dezembro de 2021)

- Formação em Analista Comportamental *Advanced Insights Profile* (Analista ADV Atributos/ DISC/ Valores) pela Innermetrix Brasil (em curso, previsão de término em abril de 2021)
- Curso de Gestão Financeira, pela IBMEC (concluído em 2019)
- Formação em Leader Coach, pela Sociedade Brasileira de Coaching (concluído em janeiro de 2019)
- Publicação de estudos em períodico e anais. Capítulo de livro publicado em 2018.
- Participação na Comissão Organizadora do 2º Seminário Nacional sobre Saúde e Trabalho: Contribuições da Saúde do Trabalhador para o Trabalho Decente (EERP/USP, 2017)
- Apresentação de trabalho intitulado "Elaboração de um material educativo sobre câncer de pele para trabalhadores rurais" no do 2° Seminário Nacional sobre Saúde e Trabalho: Contribuições da Saúde do Trabalhador para o Trabalho Decente (EERP/USP, 2017)
- Participação no workshop "Reestruturação Produtiva do Trabalho e a Saúde do Trabalhador" apresentado no 2° Seminário Nacional sobre Saúde e Trabalho: Contribuições da Saúde do Trabalhador para o Trabalho Decente (EERP/USP, 2017)
- Participação na "Oficina Vivenciando Dinâmicas" (SENAR MINAS, 2016)

- Participação no Congresso Nacional sobre formação de professores na área da saúde no contexto do SUS,
 I Encontro Pró Ensino na Saúde/ Capes EERP/USP, II Simposio do Grupo de Apoio Pedagógico do Campus USP Ribeirão Preto e II Encontro Nacional de Licenciaturas em Enfermagem (EERP/ USP, 2015)
- Participação no Treinamento "Projeto Escola Saudável", sendo parte do projeto financiado pelo CNPQ
 "Projeto bem-Estar e alterações de saúde no ambiente de trabalho da Universidade na ótica da Promoção em Saúde" (EERP/USP, 2015)
- Apresentação de trabalho científico intitulado "Revisão Integrativa: O uso de metodologias educacionais na educação continuada de enfermeiros em hospitais", no Congresso Nacional sobre formação de professores na área da saúde no contexto do SUS (EERP/ USP, 2015)
- Participação no IX Seminário de Saúde do Trabalhador e VIII Seminário Trabalho em Debate (UNESP, 2015)
- Apresentação de trabalho científico intitulado: "Vulnerabilidades dos Trabalhadores Rurais: Relato de Experiência" no IX Seminário de Saúde do Trabalhador e VIII Seminário Trabalho em Debate (UNESP, 2015)
- Apresentação de trabalho científico intitulado: "O processo de trabalho da Enfermagem Obstétrica: Reflexão" no IX Seminário de Saúde do Trabalhador e VIII Seminário Trabalho em Debate (UNESP, 2015)
- Apresentação de trabalho científico intitulado: "Protocolos produzidos nos programas de Mestrado Profissional (MP) em Enfermagem no Brasil" no IX Seminário de Saúde do Trabalhador e VIII Seminário Trabalho em Debate (UNESP, 2015)
- Participação da XIII Conferência Iberoamericana de Educação em Enfermagem (ALADEFE, 2015)
- Apresentação de trabalho científico intitulado: "Mestrado Profissional em Enfermagem: Análise das produções voltadas para a educação" na XIII Conferência Iberoamericana de Educação em Enfermagem (ALADEFE, 2015)
- Apresentação de trabalho científico intitulado: "Saúde do Trabalhador como tema de Mestrado Profissional em Enfermagem no Brasil – Análise das Produções" na XIII Conferência Iberoamericana de Educação em Enfermagem (ALADEFE, 2015)
- Apresentação de trabalho científico intitulado: "Protocolos Produzidos nos Programas de Mestrado Profissional (MP) em Enfermagem no Brasil" na XIII Conferência Iberoamericana de Educação em Enfermagem (ALADEFE, 2015)
- Bolsista de apoio técnico de projeto financiado pelo CNPQ (de março de 2015 até o dezembro de 2015)
- Membro do Núcleo de Estudos sobre Saúde e Trabalho (NUESAT USP)
- Participação no Treinamento "Programa APOENA" (inclusão social na educação) (SENAR MINAS, 2013)
- Capacitação Metodológica de Instrutores de Formação Profissional Rural e Promoção Social (SENAR MINAS, 2013; atualizado em 2018)